【裁判字號】    97,審易,1413
【裁判日期】    971119
【裁判案由】    竊盜
【裁判全文】
臺灣高雄地方法院刑事判決            97年度審易字第1413號
公 訴 人  臺灣高雄地方法院檢察署檢察官
被    告  丁○○
                  （現羈押於臺灣高雄看守所）
上列被告因竊盜案件，經檢察官提起公訴（97年度偵字第16574
號），本院判決如下：
    主  文
丁○○共同竊盜，累犯，處拘役捌拾日，如易科罰金，以新臺幣
壹仟元折算壹日。
    事  實
一、丁○○前因竊盜案件，經法院判處有期徒刑3 月確定，於民
    國95年10月18日入監服刑，於96年1 月4 日期滿執行完畢（
    構成累犯）。詎不知悔改，竟與乙○○（所涉竊盜犯行，前
    經本院判處拘役35日）共同基於意圖為自己不法所有之犯意
    聯絡，於97年6 月6 日凌晨1 時許，先由乙○○騎乘車牌號
    碼QTE-159 號輕型機車（下稱前開機車）搭載丁○○，抵達
    址設高雄縣鳳山市○○路上之「忠孝國小」，2 人再協力以
    徒手方式，竊取忠孝國小所有之鐵製水溝蓋1 塊（長約68公
    分，寬約68公分，重約70公斤，價值約新臺幣〔下同〕1,05
    0 元，下稱前開水溝蓋）得手，並將之放置在前開機車前踏
    板處後，2 人共乘前開機車離開現場。嗣於同日凌晨2 時許
    ，乙○○、丁○○共乘前開機車載運前開水溝蓋途經高雄縣
    大寮鄉○○○路與光明路口之際，因形跡可疑為警攔檢查獲
    ，始悉全情。
二、案經高雄縣政府警察局移請臺灣高雄地方法院檢察署檢察官
    偵查起訴。
    理  由
壹、證據能力方面
    本判決所引用之證據資料（詳後引用之各項證據），其中係
    屬傳聞證據部分，縱無刑事訴訟法第159 條之1 至第159 條
    之4 或其他規定之傳聞證據例外情形，亦因被告丁○○及檢
    察官均已於本院審理期日中，明示同意作為證據使用；本院
    審酌卷內並無事證顯示各該陳述之作成時、地與週遭環境，
    有何致令陳述內容虛偽、偏頗之狀況後，也認為適當，依刑
    事訴訟法第159 條之5 第1 項之規定，為傳聞法則之例外，
    應有證據能力。
貳、實體方面
一、訊據被告丁○○就其與乙○○於97年6 月6 日凌晨2 時許為
    警攔檢，且斯時2 人共乘之機車上載有前開水溝蓋等節固不
    爭執，惟矢口否認有何竊盜犯行，並辯稱：當晚乙○○騎車
    來載我時，我已經喝得很醉了，直到警察攔下我們並把機車
    前踏板上之前開水溝蓋搬下車後，我才發現該水溝蓋，我並
    未與乙○○共同下手行竊該水溝蓋云云。經查：
(一)被告與乙○○於97年6 月6 日凌晨2 時許，共乘前開機車途
    經高雄縣大寮鄉○○○路與光明路口之際，因形跡可疑經警
    攔查，警方進而發現前開機車前踏板上放有忠孝國小甫於同
    日凌晨1 時許遭竊之前開水溝蓋1 塊，遂予當場查扣等情，
    業據被告坦言在卷，且經證人即共同正犯乙○○、證人即忠
    孝國小教師戊○○、證人即本案查獲員警丙○○，分別於警
    詢、本院審理中陳述明確（警卷第3 至6 頁；警卷第30至31
    頁；本院卷第117 頁反面至118 頁反面），並有搜索、扣押
    筆錄暨扣押物品目錄表（警卷第7 至10頁）、贓物認領保管
    單（警卷第32頁）、蒐證照片（警卷第33頁）等件在卷可稽
    ，自堪認明。
(二)證人乙○○於本院審理中證稱：本次竊盜犯行是我提議的，
    而被告聽了我的提議之後，就與我共同下手偷放在忠孝國小
    操場的鐵製水溝蓋，並合力將水溝蓋搬到機車前踏板處放置
    ，再用布袋蓋著加以遮掩等語綦詳（本院卷第11 6至117 頁
    ）。本院經核證人乙○○與被告於案發前甫相識不久而互無
    仇隙（警卷第5 頁、第20頁參照），且乙○○前開所言要無
    稍減自身之竊盜罪責，茍被告確無涉本案犯行，衡情，乙○○當無惡意誣陷被告於罪之理。進佐以卷附贓物認領保管單
    （警卷第32頁）已清楚載明：扣案之前開水溝蓋長、寬各68
    公分，重達70公斤等語，亦即前開水溝蓋具有相當之體積、
    重量，並非單憑一人之力所得輕易予以搬動；再參諸本院前
    所認明：前開水溝蓋係於97年6 月6 日凌晨1 時許遭竊，及
    被告與乙○○旋於同日凌晨2 時許，因共乘前開機車載運水
    溝蓋致為警攔查等節，則茍非被告、乙○○共同下手竊得前
    開水溝蓋後，進而於搬運該物之途中為警查獲，被告焉可能
    恰於常人多已返回住處休憩之凌晨時段，與乙○○共乘前開
    機車載運前開水溝蓋併為警查獲？且被告與乙○○為警查獲
    之時間點，又焉可能恰為前開水溝蓋甫遭竊後未幾？益徵證
    人乙○○首開所言，要非子虛，本案之竊盜犯行，乃係被告
    與乙○○共同下手為之者，且被告非僅於行竊之際在場，更
    藉由與乙○○協力搬運之方式，參與對該水溝蓋建立支配之
    完整經過，也甚為酌然，被告空言否認，不足採信。
(三)被告雖另以其與乙○○見面時，早已陷於酒醉狀態，連遭員
    警攔下都不知道等語置辯。惟查，證人丙○○於本院審理中
    ，另證稱：我們查獲被告與乙○○時，被告精神狀態很清醒
    ，且都能針對我的問話進行回答，沒有任何答非所問的情形
    等語屬實（本院卷第118 頁）；而被告於本院審理中，亦不
    諱言其遭員警丙○○查獲後，曾在當場與之進行對話、應答
    （本院卷第118 頁反面參照），自足認被告於97年6 月6 日
    1 至2 時許之間，要無因酒醉致陷於人事不知之程度，其此
    部分所辯，亦屬飾卸之詞，委無足取。
(四)綜上所述，本案事證明確，被告犯行堪以認定。
二、核被告所為，均係犯刑法第320 條第1 項之竊盜罪。被告與
    乙○○就前開犯行有犯意聯絡、行為分擔，均應論以共同正
    犯。又被告前經犯罪事實欄所示徒刑之宣告與執行完畢，有
    臺灣高等法院被告前案紀錄表1 份在卷足稽，其受該等有期
    徒刑執行完畢後，5 年以內故意再犯本案有期徒刑以上之罪
    ，應論以累犯，並依法加重其刑。
三、本院審酌被告前即曾因竊盜案件，經法院判處有期徒刑3 月
    確定且已入監服刑完畢，卻不知悔改，未思循正當途徑賺取
    財富，竟夥同乙○○犯下本案竊盜犯行，誠屬不該，且其犯
    後屢屢飾辭否認犯行，足徵其毫無悛悔之意，更無由輕恕。
    惟念被告係徒手犯下本案竊盜犯行，手段尚稱平和，且本案
    所竊得物品之價值非高，復已交還予被害人領回，被害人所
    受損害已有減輕，及與被告共犯本案之乙○○前經本院判處
    拘役35日（惟乙○○並無竊盜前科，且犯後始終坦承犯行並
    具悔意）等一切情狀，爰量處如主文所示之刑，並依被告之
    家庭經濟狀況各節（參見被告警詢筆錄「受詢問人欄」之記
    載），諭知以1,000 元折算1 日之易科罰金折算標準。
據上論結，應依刑事訴訟法第299 條第1 項前段，刑法第28條、
第320 條第1 項、第47條第1 項、第41條第1 項前段，刑法施行
法第1 條之1 ，判決如主文。
本案經檢察官甲○○到庭執行職務。
中    華    民    國    97    年    11    月    19    日
                 刑事第七庭   法  官  莊珮吟
以上正本證明與原本無異。
如不服本判決應於收受本判決後10日內向本院提出上訴書狀，並
應敘述具體理由，如未敘述上訴理由者，應於上訴期間屆滿後20
日內補提理由書狀於本院（均須按他造當事人之人數附繕本）「
切勿逕送上級法院」。
中    華    民    國    97    年    11    月    19    日
                              書記官  黃勤涵
◎附錄本案所犯法條：
《刑法第320 條第1 項─竊盜罪》
意圖為自己或第三人不法之所有，而竊取他人之動產者，為竊盜
罪，處5 年以下有期徒刑、拘役或500 元以下罰金。
《刑法施行法第1 條之1 》
中華民國94年1 月7 日刑法修正施行後，刑法分則編所定罰金之
貨幣單位為新臺幣。
94年1 月7 日刑法修正時，刑法分則編未修正之條文定有罰金者
，自94年1 月7 日刑法修正施行後，就其所定數額提高為30倍。
但72年6 月26日至94年1 月7 日新增或修正之條文，就其所定數
額提高為3 倍。


司法院資訊處製作；財團法人民間司法改革基金會備份。
